【裁判字號】    89,易,113
【裁判日期】    890601
【裁判案由】    傷害等
【裁判全文】
臺灣臺南地方法院刑事判決                          八十九年度易字第一一三號
    公  訴  人  台灣台南地方法院檢察署檢察官
    被      告  丙○○
    選任辯護人  蘇明道律師
右列被告因傷害等案件，經檢察官提起公訴 (八十八年度偵緝字第一○二五號)，本
院判決如左：
    主  文
丙○○傷害人之身體，處拘役伍拾日，如易科罰金以參佰元折算壹日；又公然侮辱他
人，處罰金貳仟元，如易服勞役以參佰元折算壹日。
另被訴侵入他人建築物部分無罪。
    事  實
一、丙○○與甲○○○為鄰居關係，感情不甚和睦，丙○○於民國八十八年七月十七
    日下午五時許，與侄子楊秉修在甲○○○之夫所有位於台南縣麻豆鎮油車里一０
    九之三號倉庫旁玩球；因不慎球掉入該倉庫與其外之圍牆間，丙○○乃跨越該已
    破損之圍牆進到倉庫邊撿球，甫離開時，因不滿甲○○○質問其進入倉庫做何事
    情，竟於多數人得以共見共聞之狀態下，以穢語（幹你娘雞歪）等語，辱罵甲○○○；另基傷害之犯意，隨地拾起石頭，於前揭時地，持該石頭毆打甲○○○身
    體，使甲○○○身體多處挫傷瘀傷、右手裂傷及右手挫傷等情。
二、案經甲○○○訴由台南縣警察局麻豆分局報請台灣台南地方法院檢察署檢察官偵
    查起訴。
    理  由
一、訊據被告丙○○矢口否認有右揭犯行，辯稱：伊確沒有用石頭打甲○○○，亦沒
    有辱罵甲○○○。若被告有拿石頭打告訴人，而告訴人用手抵擋，致被打到手部
    ，其手部必皮破血流，何僅有挫傷之理？至其另指述被告還用腳踢告訴人身上，
    惟告訴人所提出之診斷證明書亦無身體受傷之記載，其傷是否告訴人持畚箕打被
    告所致，亦不無疑問。且證人楊秉修到庭證稱「屋主有出來跟我叔叔吵架，沒有
    肢體接觸」等語，應堪採信云云。經查，右揭犯罪事實，業據告訴人甲○○○指
    訴綦詳，復有診斷證明書一紙附卷可稽及扣案石頭一塊足憑。又告訴人提出之診
    斷證明書上載明告訴人受有「身體多處挫傷瘀傷、右手裂傷及右手挫傷」之傷害
    ，何來被告所辯手部未皮破血流，僅有挫傷？身體亦無受傷？之懷疑！且被告於
    警訊亦自承其要向前毆打甲○○○又被拉住等語，而證人即被告之侄子楊秉修到
    庭證稱「屋主有出來跟我叔叔吵架」等語，同時證人乙○○亦結證稱「被告去撿
    球跟告訴人發生爭吵，我有看見他們在打架，告訴人拿畚箕打被告，他們罵什麼
    我不是很清楚」等語，足徵被告確有與告訴人發生爭吵及衝突，職是，告訴人所
    指述之事實應非其所虛構者，被告辯稱「伊不會罵人也不可能打人家」云云，並
    不足採信。本件事證已臻明確，被告犯行堪予認定，應依法論科。
二、核被告所為，係犯刑法第二百七十七條第一項之普通傷害罪、第三百零九條第一
    項公然侮辱罪。被告所犯上開二罪間，犯意各別，罪名互異，應分論併罰。爰審
    酌被告之品行、犯罪之動機、目的、手段、犯罪時所受之刺激、被害人所受傷害
    程度及被告犯罪後之態度等一切情狀，分別量處如主文所示之刑，並分別諭知易
    科罰金、易服勞役之折算標準，以資懲儆。
三、另公訴意旨略以：被告丙○○於八十八年七月十七日下午五時許，無故侵入甲○○○之夫所有位於台南縣麻豆鎮油車里一０九之三號倉庫，因認涉犯刑法第三百
    零六條之無故侵入他人建築物罪嫌云云。
  (一)按犯罪事實應依證據認定之，無證據不得推定其犯罪事實；又不能證明被告犯罪
    者，即應諭知無罪之判決，刑事訴訟法第一百五十四條、第三百零一條第一項分
    別定有明文。
  (二)公訴意旨認被告涉犯侵入他人建築物罪嫌，無非以告訴人之指述為據。訊據被告
    故坦承越過圍牆進入倉庫邊撿球之事實，惟堅決否認有侵入倉庫之犯行。經查，
    證人楊秉修、乙○○均證稱被告是前去撿球等語，足見被告確是為撿球才跨越圍
    牆無訛。又證人乙○○證稱「本來就有圍網，但是圍在倉庫或圍牆已不記得」等
    語，而質之告訴人對證人之證言有何意見？告訴人答稱「是實在。網子是從倉庫
    圍起。」職是，該倉庫既在其外圍有網子，則球自不可能越過網子進入倉庫內，
    所以被告應僅是進入破損的圍牆與倉庫間的空地撿球。同時被告既是為撿球而一
    時越過圍牆，足見被告應無侵入他人建築物之犯罪故意，被告所辯應堪採信。
  (三)綜上所述，本件依調查所得證據尚不足以證明被告確有侵入他人建築物之犯行，
    此外，復查無其他積極證據足資證明被告有右述犯行，揆諸首開說明，犯罪尚屬
    不能證明，應為無罪之諭知。
四、據上論斷，應依刑事訴訟法第二百九十九條第一項前段、第三百零一條第一項，
    刑法第二百七十七條第一項、第三百零九條第一項、第四十一條、第四十二條第
    二項、，罰金罰鍰提高標準條例第一條前段、第二條，判決如主文。
本案經檢察官張太龍到庭執行職務。
中    華    民    國      八十九    年      六      月        一        日
                                      臺灣臺南地方法院刑事第一庭
                                          法  官  彭  喜  有
右正本證明與原本無異
如不服本判決，應於送達後十日內，向本院提出上訴狀。
                                          書記官  楊  育  民
中    華    民    國      八十九    年      六      月        一        日
附錄本案論罪科刑法條全文
刑法第二百七十七條第一項：
  傷害人之身體或健康者，處三年以下有期徒刑、拘役或一仟元以下罰金。
刑法第三百零九條第一項：
  公然侮辱人者，處拘役或三百元以下罰金。


司法院資訊處製作；財團法人民間司法改革基金會備份。
